臺灣高雄地方法院民事裁定
111年度消債清字第1號
聲　請　人　謝妙誨000000000000000000000000000000
00000000000000000000000000000000000000000000000000
原0000000000000000000000000000
代　理　人　陳建宏律師
上列當事人因消費者債務清理事件聲請清算，本院裁定如下：
    主  文
聲請人謝妙誨自中華民國一一一年四月二十七日下午四時起開始
清算程序。
命司法事務官進行本件清算程序。
    理  由
一、聲請意旨略以：伊有不能清償債務情事，前向本院聲請調解
    債務清償方案，惟調解不成立。伊又未經法院裁定開始更生
    程序或許可和解或宣告破產，爰聲請清算等語。
二、按債務人不能清償債務或有不能清償之虞者，得依本條例所
     定更生或清算程序，清理其債務；債務人於法院裁定開始
    更生程序或許可和解或宣告破產前，得向法院聲請清算；法
    院開始清算程序之裁定，應載明其年、月、日、時，並即時
    發生效力；法院開始更生或清算程序後，得命司法事務官進
    行更生或清算程序，必要時得選任律師、會計師或其他適當
    之自然人或法人1人為監督人或管理人，消費者債務清理條
    例（下稱消債條例）第3條、第80條前段、第83條第1項、第
    16條第1項分別定有明文。
三、經查：
  ㈠聲請人前於民國110年10月8日提出債權人清冊，向本院聲請
    調解債務清償方案，經本院110年度司消債調字第448號受理
    ，於110年11月30日調解不成立，聲請人於同日以言詞聲請
    清算等情，業經本院依職權調取上開調解卷宗核閱無訛。
  ㈡聲請人於108年度至109年度申報所得各為238,064元、333,26
    0元，平均每月所得各為19,839元、27,772元（本裁定計算
    式均採元以下4捨5入），名下無財產，有富邦人壽保單解約
    金112,661元；又聲請人自108年4月16日起於高雄市私立卡
    爾頓幼兒園任廚工，108年11月至12月收入共計55,535元，1
    09共計311,931元，110年共計286,600元，前於110年6月15
    日領取行政院紓困補助10,000元，未領取其他補助或給付等
    情，有108年至109年綜合所得稅各類所得資料清單及財產歸
    屬資料清單【本院110年度司消債調字第448號卷（下稱調卷
    ）第14至15頁】、財產及收入狀況說明書（調卷第4頁）、
    債權人清冊（本案卷第63頁）、戶籍謄本（調卷第7頁）、
    勞工保險被保險人投保資料表（本案卷第46至47頁）、個人
    商業保險查詢結果表（本案卷第70頁）、財團法人金融聯合
    徵信中心前置協商專用債權人清冊（調卷第8至10頁）、信
    用報告（調卷第11至13頁）、社會補助查詢表（本案卷第34
    至36頁）、租金補助查詢表（本案卷第33頁）、勞動部勞動
    力發展署高屏澎東分署函（本案卷第38頁）、勞動部勞工保
    險局函（本案卷第39頁）、健保投保紀錄（調卷第20頁）、
    存簿（本案卷第56至58頁）、高雄市私立卡爾頓幼兒園陳報
    狀（本案卷第40頁）、收入切結書（調卷第17頁）、本院執
    行命令（調卷第21至23頁）、富邦人壽保險股份有限公司陳
    報狀（本案卷第72頁）等附卷可參。依聲請人上述工作、收
    入情形，認以聲請人108年11月起至110年12月平均每月收入
    約25,156元【計算式：（55,535＋311,931＋286,600）÷26＝25
    ,156】，核算其現在償債能力之基礎，堪認妥適。
  ㈢關於聲請人必要生活費用部分，聲請人於調解之調查程序稱
    每月支出16,000元（含補貼長女5,000元）乙情。按債務人
    必要生活費用，以最近1年衛生福利部或直轄市政府所公告
    當地區每人每月最低生活費1.2倍定之，消債條例第64條之2
    第1項定有明文。本院參酌衛福部社會司所公告111年度高雄
    市最低生活費為14,419元，1.2倍即17,303元。又聲請人固
    稱係於長女所有房屋居住，每月補貼長女5,000元乙情，惟
    未舉證以實其說，難認其確有房屋費用支出，故計算其個人
    每月必要生活費時，即應自前開已包括居住費用在內之每月
    最低生活費用中，扣除相當於房屋支出所佔比例（大約為24
    .36％）。依此計算結果，聲請人每月之必要生活費應以13,0
    88元為準【計算式：17,303×（1－24.36%）＝13,088】，逾此
    範圍難認必要。
  ㈣綜上所述，聲請人每月平均收入約25,156元，扣除必要生活
    費13,088元後，尚餘12,068元。而聲請人目前負債總額為1,
    665,779元（調卷第39至40頁，包括：臺灣銀行、高雄銀行
    、明台產物保險股份有限公司、勞動部勞工保險局，至星展
    銀行之債權額不明，暫未列計該銀行之債權額），扣除富邦
    人壽保單解約金後，以上開餘額按月攤還結果，至少約須11
    年【計算式：（1,665,779－112,661）÷12,068÷12＝11】始能
    清償完畢，堪認聲請人確有不能清償債務之情事。從而，聲
    請人向本院聲請清算，應予准許，並命司法事務官進行本件
    清算程序。
四、依消債條例第11條第1 項、第83條第1 項、第16條第1 項，
    裁定如主文。
中　　華　　民　　國　　111 　年　　4 　　月　　27　　日
              　　民事庭　　法　官　賴寶合
以上正本係照原本作成。
本裁定不得抗告。
中　　華　　民　　國　　111 　年　　4 　　月　　27　　日
  　                        書記官　胡美儀